臺灣高等法院臺中分院刑事判決　　　96年度交上訴字第2563號
上　訴　人
即　被　告　乙○○
選任辯護人　陳浩華律師
上列上訴人因公共危險案件，不服臺灣臺中地方法院96年度交訴
字第218號，中華民國96年8月28日第一審判決（起訴案號：臺灣
臺中地方法院檢察署96年度偵字第13200號），提起上訴，本院
判決如下：
    主  文
上訴駁回。
    事實及理由
一、本案經本院審理結果，認第一審判決認事用法及量刑均無不
    當，應予維持，並引用第一審判決書記載之事實、證據及理
    由（如附件）。
二、被告乙○○上訴意旨略以：原審量刑過重，且本件原判決定
    應執行刑為有期徒刑七月，依刑法第41條第2項之規定，原
    審既未認定被告有難收矯正之效，卻未為易科罰金折算標準
    之諭知，難謂適法云云，然查本件被告前於民國（下同）88
    、92年間，分別因酒後駕車之公共危險罪，經臺灣嘉義地方
    法院及臺灣臺中地方法院先後判處拘役三十日、四十日確定
    在案，此有臺灣高等法院被告前案紀錄表一份在卷足憑，而
    被告所領有之自小客車駕駛執照遭吊銷後，迄今仍未重新考
    領，亦有查詢汽車駕駛人資料及臺中縣警察局舉發違反道路
    交通管理事件通知單在卷可稽，詎被告不知悔悟，於飲酒後
    已達不能安全駕駛之程度，猶無照駕車行駛，且於駕車肇事
    後，既未下車察看被害人賴玲月之傷勢，亦未呼叫救護車或
    停留現場協助救護傷患，旋駕車逃逸，惟原審衡其坦承犯行
    ，犯後態度良好，且於偵查中業與被害人甲○○達成和解，
    並賠償被害人甲○○之損害，乃就關於服用酒類，不能安全
    駕駛動力交通工具而駕駛罪部分，處有期徒刑二月；關於肇
    事逃逸罪部分，處有期徒刑六月，並定應執行刑為有期徒刑
    七月，顯已酌情從輕量罰。又刑法第41條第1項、第2項業於
    94 年2月2日修正公布，並於95年7月1日施行，修正後明定
    為「犯最重本刑為五年以下有期徒刑以下之刑之罪，而受六
    個月以下有期徒刑或拘役之宣告者，得以新臺幣一千元、二
    千元或三千元折算一日，易科罰金。但確因不執行所宣告之
    刑，難收矯正之效，或難以維持法秩序者，不在此限」、「
    前項規定於數罪併罰，其應執行之刑未逾六月者，亦適用之
    」，因此依反面解釋可知，於95年7月1日以後犯罪者，若所
    定應執行刑逾有期徒刑六月者，自無適用刑法第41條第1項
    易科罰金規定之餘地，本件犯罪既發生在95年7月1日以後，
    所犯二罪所處宣告刑雖均未逾有期徒刑六月，惟既經定應執
    行刑為有期徒刑七月，依刑法第41條第2項之規定，自不能
    再為易科罰金折算標準之諭知。綜上，被告上訴所指各節，
    均非可取，其上訴為無理由，應予駁回。
三、據上論斷，應依刑事訴訟法第373條、第368條，判決如主文
    。
本案經檢察官丙○○到庭執行職務。
中　　華　　民　　國　　96　　年　　11　　月　　6　 　日
            刑事第四庭  審判長法  官  洪  耀  宗
                              法  官  劉  登  俊
                              法  官  陳  欣  安
上列正本證明與原本無異。
如不服本判決應於收受送達後十日內向本院提出上訴書狀，其未
敘述上訴之理由者並得於提起上訴後十日內向本院補提理由書（
均須按他造當事人之人數附繕本）。
                              書記官  阮  正  枝
中　　華　　民　　國　　96　　年　　11　　月　　6 　　日
附錄：
刑法第185條之3
服用毒品、麻醉藥品、酒類或其他相類之物，不能安全駕駛動力
交通工具而駕駛者，處一年以下有期徒刑、拘役或三萬元以下罰
金。
刑法第185條之4：
駕駛動力交通工具肇事，致人死傷而逃逸者，處六月以上五年以
下有期徒刑。
